台灣高等法院臺中分院民事判決　九十二年度重上字第一一○號
　　　上　訴　人　建華證券股份有限公司員林分公司
　　　　　　　　（原名建弘證券股份有限公司員林分公司）
　　　法定代理人　丙○○
　　　視同上訴人　甲○○
　　　視同上訴人　戊○○
　　　被　上訴人　丁○○
　　　複　代理人　乙○○
右當事人間侵權行為損害賠償請求事件，上訴人對於中華民國九十二年五月二十二日
八十九年度重訴字第七號第一審判決提起上訴，本院九十三年六月十六日言詞辯論終
結，判決如左：
　    主  　  文
原判決關於命上訴人（含視同上訴人）連帶給付超過貳仟捌佰捌拾貳萬捌仟貳佰壹拾
伍元本、息部分，及該部分假執行之宣告，暨訴訟費用之裁判均廢棄。
右開廢棄部分，被上訴人在第一審之訴及其假執行之聲請均駁回。
其餘上訴駁回。
第一、二審訴訟費用由上訴人（含視同上訴人）負擔十分之九，餘由被上訴人負擔。
　    事實及理由
壹、程序方面：
一、按民法第二百七十五條規定連帶債務人中之一人受確定判決，而其判決非基於該
    債務人之個人關係者，為他債務人之利益亦生效力，故債權人以各連帶債務人為
    共同被告提起給付之訴，被告一人提出非基於其個人關係之抗辯有理由者，對於
    被告各人即屬必須合一確定，自應適用民事訴訟法第五十六條第一項之規定，最
    高法院三十三年上字第四八一０號著有判例。查上訴人建華證券股份有限公司員
    林分公司上訴主張原判決命建華證券股份有限公司員林分公司連帶給付被上訴人
    丁○○損害賠償新台幣（下同）三千二百二十一萬四千六百四十一元，其金額並
    非實在等詞，乃非基於個人關係抗辯，揆諸首開說明，其上訴效力及於全體，自
    及於未上訴之甲○○、戊○○。
二、本件視同上訴人戊○○經受合法通知，未於言詞辯論期日到場，核無民事訴訟法
    第三百八十六條各款所列情形，爰依被上訴人聲請，由其一造辯論而為判決。
三、查被上訴人丁○○雖因案遭台灣彰化地方法院檢察署通緝，並名列行政院公佈之
    「重大案件通緝犯名冊」十名通緝犯中，有通緝資料在卷可稽（見本審卷第二冊
    第一七三頁），然此並不影響丁○○私法上訴訟之權利，且丁○○委任何志揚、
    趙惠如律師為本件之訴訟代理人，有委任狀在卷可按（見本審卷第一冊第十二、
    二一八頁），甚且丁○○律師委任狀業經我國駐溫哥華台北經濟文化辦事處認證
    ，亦有授權書乙紙在卷可考（見本審卷第一冊第二一七頁），且該授權書乃公文
    書，應推定為真正（民事訴訟法第三百五十五條參照），是上訴人建華證券股份
    有限公司員林分公司質疑丁○○因案應註銷本人護照，該授權書之認證，顯有疑
    義云云，尚有誤會。
四、次查，被上訴人丁○○於原審起訴請求上訴人等連帶給付三千二百二十一萬四千
    六百四十一元，惟於第二審訴訟中經鑑定結果，遭侵占之金額為三千二百零三萬
    一千三百五十元，有鑑定書函在卷可按（見本審卷第二冊第五九至六四頁）；且
    初次鑑定之損害金額為三千二百九十六萬九千零三十六元（見本審第一冊卷第二
    四五至二八０頁），惟鑑定人嗣後發現上開金額應扣除已由被上訴人領取之金額
    九十三萬七千六百八十六元，鑑定人業已於鑑定報告第五頁扣除上開金額，而將
    被侵權損害金額訂正為三千二百零三萬一千三百五十元（見本審卷第二冊第五九
    至六四頁），被上訴人因而減縮更正請求之金額為三千二百零三萬一千三百五十
    元，有其辯論意旨狀可佐（見本審卷第二冊第一００頁），依民事訴訟法第四百
    四十六條第一項但書、第二百五十五條但書第二、三款之請求之基礎事實同一（
    侵權行為），及減縮應受判決事項之聲明之規定，自毋庸上訴人等同意。雖上訴
    人建華證券股份有限公司員林分公司及視同被上訴人甲○○均抗辯被上訴人就原
    審起訴請求以外之金額已罹於時效且未為追加，損害金額應以原審起訴請求者再
    扣除上開已提領金額九十三萬七千六百八十六元云云，然金錢請求之訴訟標的之
    特定須以基礎事實為據，被上訴人始終基於同一基礎事實請求賠償因該侵權行為
    所受損害，自不可能將金額割裂為數部分，故上訴人及視同上訴人所辯，難謂有
    理由，合先明。
貳、訴訟要旨：
一、被上訴人主張：視同上訴人甲○○與戊○○均為上訴人建弘證券股份有限公司員
    林分公司（九十一年間名稱變更為建華證券股份有限公司員林分公司，下稱建華
    公司）的營業員，甲○○於自民國八十四年四月起，藉被上訴人徵得訴外人張雪
    琴及張玉治的同意，以張雪琴、張玉治的名義在該公司買賣股票後，即接受被上
    訴人的委託，代為處理買賣股票的相關事務，並提供其親友林坤生、王淑芳、林
    伯純、林明輝、林明慶、陳志榮、賴聖明、陳玉美、陳淑珍、陳芳葳、林黃換、
    宋明祺、鄭秋美、陳文雄、楊玉燕、林坤錫、陳益良、謝中立、陳聰本等人的名
    義，作為被上訴人買賣股票的人頭戶使用，嗣因上訴人甲○○與戊○○共同買賣
    股票發生虧損，乃共同基於意圖為自己不法所有的概括犯意聯絡及行為分擔，自
    八十五年十一月間起，到八十七年一月間止，推由上訴人甲○○以口頭或傳真的
    方式，提供不實的股票買賣報表，並利用人頭戶間轉帳的錯縱複雜手續，以及互
    有保管存摺的機會，使被上訴人不察，在上述人頭戶的提款單上蓋章，將各該人
    頭戶內來自於被上訴人的股款領取後侵占入己，前後共侵占股款計新台幣三千二
    百二十一萬四千六百四十一元（第二審減縮為三千二百零三萬一千三百五十元）
    ，致生損害於被上訴人，上訴人甲○○與戊○○上述共同侵占犯行，已由台灣高
    等法院台中分院以八十九年度上易字第七一一號刑事判決，各處有期徒刑一年六
    月及一年二月確定在案，其二人所為，乃共同侵害被上訴人的權利，自應對被上
    訴人負連帶損害賠償責任，而上訴人建華公司是視同上訴人甲○○與戊○○的僱
    用人，對於上訴人甲○○與戊○○的監督顯然鬆懈，也應與上訴人甲○○及戊○
    ○負連帶損害賠償責任，爰依民法第一百八十四條第一項（含民法第一百八十五
    條）、及第一百八十八條第一項規定，提起本訴。又按八十六年十二月二十三日
    修正前之證券商負責人與業務人員管理規則第十六條第二項第三、八、九、十一
    、十二款固規定：「證券商之負責人及業務人員，不得有左列行為：「．．．(三)
    受理客戶對買賣有價證券之種類、數量、價格及買進或賣出之全權委託。．．(八)
    以他人或親屬名義供客戶買賣有價證券。．．(九)與客戶有借貸款項、有價證券或
    為借貸款項、有價證券之媒介情事。．．．(十一)挪用或代客戶保管有價證券、款項
    、印鑑或存摺。．．(十二)受理未經辦妥受託契約之客戶，買賣有價證券。」，其雖
    為法令禁止之行為，惟該禁止規定，僅係「取締規定」非「效力規定」，故營業
    員提供人頭戶予客戶供為買賣股票之名義人使用，以人頭戶所為之交割股票，挪
    用或代客戶保管有價證券、款項、印鑑或存摺等事宜仍屬有效，客戶仍需支付交
    割款項，證券商亦因而取得手續費用，僅主管機關係以證券商違反規定而為行政
    處分，行為人則應另負刑事責任（參王澤鑑著民法實例研習叢書第二冊第二三三
    頁至二三七頁）。從而客戶因人頭戶名義為股票交割事宜，其股票買賣之私法行
    為仍屬有效，該行為仍屬證券商之營業範圍，故其受僱之營業員利用替客戶買賣
    之機會，而違背指示侵吞股款，外觀上仍屬民法第一百八十八條執行職務，甚且
    上訴人建華公司明知甲○○上開人頭戶之股票交易，自應負連帶之責。又查被上
    訴人只是借用張雪琴、張玉治等人名義存入股款，該股款為被上訴人出資及出賣
    股票所得，從未由該等名義人所占有，自為被上訴人之財產，被上訴人為真正被
    害人其理甚明；而被上訴人所受損害係視同上訴人挪用被上訴人出資及買賣股票
    所應得之利益，非為「股票權利」，此觀刑事確定判決係認定甲○○等人係侵占
    被上訴人購買股票之款項可證，更足以證明視同上訴人等係以背於善良風俗之方
    法加損害於被上訴人，被上訴人自得依據民法第一百八十四條第一項後段及第二
    項與第一百八十八條之規定請求上訴人等負連帶損害賠償責任。因此，上訴人建
    華公司以被上訴人並非系爭股票之所有人，而不能請求損害賠償置辯，殊難足採
    。再者，股票之交易過程，乃客戶委由證券商交割股票，再由證券商之營業員代
    理證券商替客戶辦理股票交割手續，客戶根本無法與營業員個人成立委任關係，
    是上訴人建華公司辯稱：甲○○係受被上訴人私人委託代為處理股票買賣云云。
    並非實在，即被上訴人與甲○○、戊○○間並無委任契約關係。至於上訴人建華
    公司另主張被上訴人使用人頭戶而受有損害與有過失部份，經查本案所有人頭戶
    之存摺及印鑑章均係由被上訴人親自保管，故與其他案件人頭戶之存摺等資料係
    由營業員保管不同，被上訴人自無可歸責之原因，上訴人就此所辯亦難足採，併
    此敘明等詞。
二、視同上訴人甲○○則以：自認前開刑案犯罪事實．（見本審卷第一冊第一三三頁
    ），惟被上訴人丁○○於本件起訴時已自認伊之損害金額為三千二百二十一萬四
    千六百四十一元，在本件審理中亦未追加請求（被上訴人現若欲追加請求則伊追
    加之請求權亦已罹於時效而消滅），是縱認被上訴人之損害有高於三千二百二十
    一萬四千六百四十一元，然因被上訴人未再追加請求，則應認被上訴人在本件第
    一審請求之金額僅有三千二百二十一萬四千六百四十一元。而被上訴人於第一審
    法院言詞辯論終結後之民國（下同）九十二年七月九日在另案台灣彰化地方法院
    九十二年度訴字第四○○號返還不當得利事件，因訴訟上和解，自本件視同上訴
    人甲○○所提供相關人頭戶林明慶、林伯純、林坤生、王淑芳名義設於中國國際
    商業銀行員林分行之帳戶內，分別取得九十二萬二千二百二十四元、二萬一千三
    百元、二萬九千五百一十六元、二萬四千五百二十八元，合計取得九十九萬七千
    五百六十八元。據此，本件被上訴人在本件之請求，業已受償九十九萬七千五百
    六十八元，當應自被上訴人在本件之請求金額中扣除。則被上訴人請求之金額自
    不得超過三千一百二十一萬七千零七十三元（32,214,641元-997,568元），有和
    解筆錄一件在卷可稽。另本件安侯建業會計師事務所鑑定報告未直接鑑定「丁○
    ○被侵權損害金額」，而係以銀行存款淨匯入金額減去買賣股票交易淨損失減去
    甲○○之自有資金減去銀行已返還之金額所得結果作為鑑定依據，顯欠允當等語
    ，資為抗辯。
三、視同上訴人戊○○則以：否認被上訴人的主張，並辯稱視同上訴人甲○○操作股
    票虧損的金額三千二百多萬元，應由甲○○單獨負責，與其無關等語。
四、上訴人建華公司則以：否認被上訴人關於上訴人建華公司應負連帶損害賠償責任
    的主張，並辯稱上訴人甲○○為被上訴人出入股市的私人帳房，被上訴人委任上
    訴人甲○○以人頭戶違法為其操作股票，均私密進行，並始終隱瞞上訴人建華公
    司，致上訴人甲○○、戊○○有侵占股款的機會，實不能歸責於上訴人建華公司
    ，而且：營業員所為提供人頭供他人買賣股票或其他違背法令強制禁止的行為
    ，進而侵害他人權利時，均非執行職務的行為，且與執行職務並無牽連關係。
    又視同上訴人甲○○、戊○○侵占股款的各次行為，係利用上訴人公司以外的場
    所為之，且屬犯罪行為，與其證券營業員職務毫無關聯。又視同上訴人甲○○
    違法以人頭戶代被上訴人操作買賣股票部分，是被上訴人基於其私下委任指示甲
    ○○所為，非但不屬執行上訴人公司營業員職務的範圍，且與本件侵權行為無關
    。按上訴人公司內部固然製有受託買賣股票之交易報表，惟係由後台之財務單
    位負責彙整制作，非由櫃台之營業員負責。質言之，甲○○職務中絕無「制作股
    票買賣報表」之一項，侵權行為事實中所謂「甲○○向丁○○以口頭或傳真不實
    之股票買賣報表」乙節，與甲○○之營業員職務，毫無關聯。又，依證券交易
    慣例，客戶於證券公司開戶之初，均同時於股票集保公司及銀行開設帳號，同時
    簽具委託書，委託集保公司及銀行代為交割股票或股款，遇有下單交易時，亦由
    證券公司財務單位將所有客戶之全部交易資料，彙整通知集保公司或銀行按買賣
    之股票張數或價金金額逕行劃撥交割，並未透過營業員為之。甲○○所擔任營業
    員職務，不包括股票或股款之交割，遑論股款交割後進一步代客戶轉帳。又，
    上訴人甲○○、戊○○是侵占「人頭戶」的股款，並不是被上訴人名下的財產，
    被上訴人並非受害人，故被上訴人依民法第一百八十八條第一項規定，請求上訴
    人建華公司損害賠償，並無理由。又安侯建業會計師事務所之鑑定報告，係逕
    以被上訴人所匯入之款項及股票買賣進出單所示，並非刑事判決所認定之逐筆計
    算侵佔金額，其所鑑定之基礎與刑事判決所認定之事實並不一致，故其鑑定報告
    顯非可採。退步言之，縱認系爭鑑定報告足以認定損害賠償之計算方式，惟鑑定
    報告所稱之估計被侵權損害金額係以：「未出售股票自有資金：正新1,500張」
    ，本件之損害賠償亦應以被侵害之股票計算，惟鑑定人逕自以八十七年一月二十
    日及二十一日當時之買進正新股票價格計算金額，其並無法理及會計上之基礎，
    而應以請求時或起訴時之市價為準。又按民法第一百八十八條所稱執行職務之
    行為，係指合法之執行職務而言，倘屬法令所禁止之行為，自非屬民法第一百八
    十八條所稱之執行職務之行為。然被上訴人以人頭戶交易買賣股票，已違反證券
    商負責人與業務人員管理規則第十六條第三、八、九、十一、十二款禁令。又按
    「為行使基於侵權行為之損害賠償請求權，有主張自己不法之情事時，例如擬用
    金錢力量，使考試院舉行之考試發生不正確之結果，而受他人詐欺者，是其為此
    不法之目的所支出之金錢，則應適用民法第一百八十條第四款前段之規定，認為
    不得請求賠償。」、「為行使基於侵權行為之損害賠償請求權，有主張自己不法
    之情事時，應適用民法第一百八十條第四款本文之規定認為不得請求賠償。」最
    高法院五十四年台上字第二二三二號判例及最高法院七十四年二五一一號判決。
    查本件被上訴人與甲○○共謀為不法之行為，揆諸前揭判例及判決意旨所示，被
    上訴人自不得依侵權行為向上訴人請求。又縱令建華公司應僱用人之負任，然據
    刑案判決認定「甲○○利用互有保管存摺機會．．侵占丁○○股款」，亦與有過
    失等語，資為抗辯。
參、原審判決及上訴情形：
　　本件被上訴人於原審起訴，求為判決：上訴人等應連帶給付被上訴人新台幣仟
    貳佰貳拾壹萬肆仟陸佰肆拾壹元，及自民國八十九年一月二十二日起，到清償日
    止，按週年利率百分之五計算的利息。原審對於被上訴人之請求，判決被上訴人
    全部勝訴，並為附條件假執行及免為假執行之宣告，上訴人建華公司全部聲明不
    服，求為廢棄原判決，並駁回被上訴人在第一審之訴及其假執行之聲請；視同上
    訴人甲○○則求為判決：(一)原判決關於命視同上訴人甲○○給付超過新台幣（下
    同）參仟壹佰貳拾壹萬柒仟零柒拾參元與其利息部分，及該部分之假執行宣告暨
    訴訟費用之裁判均廢棄。(二)右廢棄部分，被上訴人在第一審之訴及其假執行之聲
    請均駁回。被上訴人則求為判決駁回上訴，且本金部分減縮為三千二百零三萬一
    千三百五十元。
肆、得心證之理由：
一、被上訴人主張：上訴人建華公司僱用視同上訴人甲○○、戊○○為營業員，又容
    許營業員提供人頭戶予客戶買賣股票，而甲○○、戊○○又利用職務之機會，於
    建華公司之營業時間，與營業場所虛列股票交易記錄進而侵占被上訴人購買股票
    款項，故甲○○與戊○○之行為，自屬執行職務之範圍，上訴人建華公司自應負
    連帶損害賠償責任乙節，為上訴人建華公司及戊○○所否認，是本件首應審究者
    ，厥為視同上訴人甲○○、戊○○有無共同侵占被上訴人股款，及上訴人建華公
    司是否負民法第一百八十八條僱用人之連帶損害賠償責任﹖茲分述如下：
  (一)被上訴人主張：視同上訴人甲○○與戊○○均為上訴人建華公司的營業員，甲○
    ○於自八十四年四月起，藉被上訴人徵得訴外人張雪琴及張玉治的同意，以張雪
    琴、張玉治的名義在該公司買賣股票後，即接受被上訴人的委託，代為處理買賣
    股票的相關事務，並提供其親友林坤生、王淑芳、林伯純、林明輝、林明慶、陳
    志榮、賴聖明、陳玉美、陳淑珍、陳芳葳、林黃換、宋明祺、鄭秋美、陳文雄、
    楊玉燕、林坤錫、陳益良、謝中立、陳聰本等人的名義，作為被上訴人買賣股票
    的人頭戶使用，嗣因上訴人甲○○與戊○○共同買賣股票發生虧損，乃共同基於
    意圖為自己不法所有的概括犯意聯絡及行為分擔，自八十五年十一月間起，到八
    十七年一月間止，推由上訴人甲○○以口頭或傳真的方式，提供不實的股票買賣
    報表，並利用人頭戶間轉帳的錯縱複雜手續，以及互有保管存摺的機會，使被上
    訴人不察，在上述人頭戶的提款單上蓋章，將各該人頭戶內來自於被上訴人的股
    款領取後侵占入己，前後共侵占股款計三千二百二十一萬四千六百四十一元，致
    生損害於被上訴人乙節，業經甲○○迭於刑案（下述案號）坦承不諱及於民庭自
    認無誤（見本審卷第一冊第一三三頁），復有卷附建弘公司與中國國際商業銀行
    員林分行分別檢陳原審刑庭之客戶買賣對帳單電腦列印表、證券交易經記業務及
    成交回報歷史查詢電腦列印表、客戶開戶申請表、張雪琴、張玉治、甲○○、林
    明慶、賴銘仁等多人名義帳戶之存款資料電腦列印表，及甲○○於前開期間填載
    之股票買賣報單等件原、影本在刑案台灣彰化地法院八十八年度易字第一二四號
    、台灣彰化地方法院檢察署八十七年度偵字第二０六六、五一五四、八二八九號
    偵、審卷卷可按。而甲○○、戊○○亦因本案經法院判決共同侵占罪，並各處有
    期徒刑一年六月及一年二月確定在案，業經本院調閱上開偵、審卷宗及本院即台
    灣高等法院台中分院以八十九年度上易字第七一一號刑事卷宗，核閱無誤。次查
    ，戊○○確有參與上開犯行，已據甲○○於刑案中迭指不移，而戊○○與甲○○
    係二度同事，且共賦同居，其感情甚佳，自不言可喻，甲○○自無構陷戊○○之
    理，故甲○○所言者，乃吐漏真實而已，自堪採信。再查，黃許阿瞞、賴銘仁均
    為戊○○之人頭戶，而當時，甲○○提供丁○○之人頭戶多達十九戶，丁○○自
    有人頭戶二戶共二十一戶，而丁○○之資金僅五、六千萬元，以上開人頭戶供丁
    ○○使用已綽有餘裕，甲○○不必再提供人頭戶供丁○○買賣股票，乃勢所必然
    。然而黃許阿瞞、賴銘仁之戶頭，自八十六年一月間，即有甲○○（代號００六
    ）、戊○○（代號０八九）共同操作股票之記載（見刑案附卷建弘證卷員林分公
    司證卷交易經紀業務系統成交回報歷史查詢單，黃許阿暪有二十三張，賴銘仁者
    二十一張），每筆成交金額少者數十萬，多者高達七、八百多萬元，其成交筆數
    達九百筆以上，而當時戊○○之父親借予丁○○九百萬元操作股票，均由丁○○
    之人頭戶按月匯利息十八萬九千元入黃在元之戶頭，同時戊○○又在其人頭戶廖
    文彬戶頭上操作股票，足見戊○○已無餘資在黃許阿暪、賴銘仁之戶頭操作股票
    ，而其所以能在黃許阿暪、賴銘仁戶頭大量買賣股票，當係挪用丁○○人頭戶之
    款項，故甲○○供稱，賴銘仁帳號九一九一號（詳刑案卷證物五）銀行帳戶，自
    八十五年四月十八日起與林明慶帳號六六四八號（詳刑案卷證物六）銀行帳戶即
    有相互往來即匯入匯出，黃許阿瞞帳號七七七九號（詳刑案卷證物七）銀行帳戶
    自八十六年二月二十七日起即有與林明慶帳號六六四八號（詳刑案卷證物八）銀
    行帳戶即有往來，因有上開證物載明可稽，自堪信為實在，因丁○○之財力雄厚
    ，自無借用戊○○之人頭戶黃許阿瞞、賴銘仁之股款之必要，故由丁○○之人頭
    戶林明慶之戶頭匯入黃許阿瞞、賴銘仁戶頭之錢，當係侵占自丁○○者。次查甲
    ○○供稱，單從黃許阿瞞之戶頭自八十六年三月一日起至六月十七日止買賣股票
    共損失四百五十九萬二千三百十六元，並提出黃許阿瞞七七七九號銀行帳戶以實
    其說，亦堪信為實在，戊○○操作股票虧損不少，由此可見，其與甲○○既共在
    一個證卷公司上班，又共同操作股票，且共賦同居，益證甲○○所陳戊○○與其
    共同侵占丁○○股票款項為可採信。故視同上訴人戊○○所辯否認共同侵占犯行
    云云，乃飾卸之詞，並無可採。準此，視同上訴人甲○○與戊○○乃共同不法侵
    害被上訴人股款，依民法第一百八十四條第一項前段、第一百八十五條第一項前
    段規定，應對於被上訴人連帶負損害賠償責任。
　(二)被上訴人另主張上訴人建華公司是上訴人甲○○與戊○○的僱用人，對於上訴人
    甲○○與戊○○的監督顯然鬆懈，應負連帶損害賠償責任等語，則為上訴人建華
    公司所否認，並辯稱甲○○為被上訴人出入股市的私人帳房，被上訴人委任上訴
    人甲○○以人頭戶違法為其操作股票，致上訴人甲○○、戊○○有侵占股款的機
    會，實不能歸責於上訴人建華公司。再者，被上訴人藉營業員所為提供人頭供買
    賣股票，乃違背法令強制禁止的行為，自不得再主張侵權行為之賠償請求，而甲
    ○○、戊○○上開人頭戶之股票交易，並非執行職務的行為，乃被上訴人私下委
    託指示甲○○；而侵占股款之地點，亦非在建華公司內；何況，上訴人甲○○、
    戊○○是侵占「人頭戶」的股款，並不是被上訴人名下的財產，被上訴人並非受
    害人，是被上訴人民法第一百八十八條第一項規定請求上訴人建華公司損害賠償
    ，並無理由云云。然按民法第一百八十八條第一項前段所謂受僱人因執行職務不
    法侵害他人權利，不僅指受僱人因執行其所受命令或委託之職務自體，或執行該
    職務所必要之行為，不法侵害他人權利而言，即受僱人職務上予以機會之行為，
    及與執行職務的時間或處所有密切關係之行為，在客觀上足認與其執行職務有關
    ，而不法侵害他人之權利者，亦應包括在內，該等行為即令係受僱人為自己利益
    而為，亦無不同（最高法院四十二年度台上字第一二二四號判例及九十年度台上
    字第一二三五號判決參照）。查甲○○與戊○○是上訴人建華公司的營業員，被
    上訴人以訴外人張雪琴及張玉治的名義在該公司買賣股票，並委託上訴人甲○○
    代為處理買賣股票的相關事務，此相關事務，依上訴人甲○○在原法院八十八年
    度易字第一二四號案件審理時所供：「他（指被上訴人）以一般客戶下單的方式
    下單，他說買我就買，他說賣我就賣，他將資金存於張雪琴的戶頭，我在買賣後
    會傳真對帳單和交割單給他，並由他本人、他太太、或由蔡能琦幫我蓋章，．．
    ．。」（見一二四號卷第二冊第二五三頁）等語，可知包括股票及股款的交割，
    甲○○與戊○○利用甲○○為上訴人建華公司的營業員，得製作股票買賣報表，
    並為被上訴人買進股票，交割股款的機會，由甲○○以口頭或傳真的方式，提供
    不實的股票買賣報表，使被上訴人不察，在人頭戶的提款單上蓋章，而侵占被上
    訴人的股款，故意不法侵害被上訴人股款，致生損害於被上訴人，乃利用職務上
    給予的機會，為與執行職務有密切關係的行為，在客觀上自足認與其執行職務有
    關。雖然上訴人建華公司辯稱製作股票買賣報表及股款劃撥，並非甲○○職務上
    行為云云，惟按民法第一百八十八條第一項所稱之「執行職務」，一以行為之外
    觀斷之，業如前述，凡受僱人之「行為外觀」具有執行職務之形式，在客觀上足
    以認定其為執行職務者，就令其為濫用職務行為、怠於執行職務行為或利用職務
    上之機會及與執行職務之時間或處所有密切關係之行為，亦應涵攝在內，且建華
    公司亦因股票交易而取得手續費用等利益，自難謂甲○○、戊○○等上開人頭戶
    之股票交易，並非執行職務之行為。抑有進者，視同上訴人甲○○之訴訟代理人
    於原審九十一年一月二十九日庭訊中陳稱「我們不否認甲○○被挖角，是因丁○
    ○是甲○○的大客戶，不否認丙○○知悉甲○○提供人頭戶予丁○○」等語在卷
    ；又於原審九十一年十二月三十一日庭訊中供稱：「人頭戶是甲○○提供的，這
    件事建華證券股份有限公司員林分公司也是知道的，建華證券股份有限公司員林
    分公司當時還沒有派駐經理人，丙○○名義上還不是經理人，但確實在執行經理
    人之職務等語在卷；又視同上訴人戊○○於原審八十九年一月二十一日所提之答
    辯狀事實理由欄稱「．．．營業員相互間彼此會將手上之人頭戶互相借用，為業
    界普通之習慣」等語，亦證，以人頭戶交割股票雖為法令禁止之行為，惟卻為證
    券業普遍之習慣，建華公司既明知甲○○有以人頭為股票交易之行為，不得事後
    再以其法令禁止之行為，以為其免責之抗辯。況，八十六年十二月二十三日修正
    前之證券商負責人與業務人員管理規則第十六條第二項第三、八、九、十一、十
    二款固規定：「證券商之負責人及業務人員，不得有左列行為：「．．．(三)受理
    客戶對買賣有價證券之種類、數量、價格及買進或賣出之全權委託。．．(八)以他
    人或親屬名義供客戶買賣有價證券。．．(九)與客戶有借貸款項、有價證券或為借
    貸款項、有價證券之媒介情事。．．．(十一)挪用或代客戶保管有價證券、款項、印
    鑑或存摺。．．(十二)受理未經辦妥受託契約之客戶，買賣有價證券。」，其雖為法
    令禁止之行為，惟該禁止規定，僅係「取締規定」非「效力規定」，故營業員提
    供人頭戶予客戶供為買賣股票之名義人使用，以人頭戶所為之交割股票，挪用或
    代客戶保管有價證券、款項、印鑑或存摺等事宜仍屬有效，客戶仍需支付交割款
    項，證券商亦因而取得手續費用，僅主管機關係以證券商違反規定而為行政處分
    ，行為人則應另負刑事責任（參王澤鑑著民法實例研習叢書第二冊第二三三頁至
    二三七頁）。從而客戶因人頭戶名義為股票交割事宜，其股票買賣之私法行為仍
    屬有效，即該行為仍屬證券商之營業範圍。又按證券交易法第一百五十一條有關
    於有價證券集中交易市場買賣者之資格明定：「於有價證券集中交易市場為買賣
    者，在會員制證券交易所限於會員；在公司制證券交易所限於訂有使用有價證券
    集中交易市場契約之證券自營商或證券經紀商」。換言之，客戶是委由證券商交
    割股票，再由證券商之營業員代理證券商替客戶辦理股票交割手續，客戶根本無
    法與營業員個人成立委任關係。故以人頭戶買賣股票，仍與上訴人公司成立委任
    關係，並非與甲○○個人成立委任關係，是上訴人抗辯，被上訴人未與甲○○個
    人成立委任關係云云，顯有誤會。至於上訴人建華公司另辯稱訴外人張雪琴、張
    玉治等「人頭戶」的股款，並不是被上訴人名下的財產，被上訴人並非受害人等
    語。因被上訴人只是借用張雪琴、張玉治等人的名義存入股款，該股款乃被上訴
    人出資及出賣其股票所得，從未由張雪琴、張玉治等名義人占有，自為被上訴人
    的股款，而非張雪琴、張玉治等名義人的股款，所以被上訴人為被害人，足堪認
    定。此外，上訴人建華公司也不能證明其對於監督上訴人甲○○、戊○○職務的
    執行已盡相當的注意，或縱加以相當的注意而仍不免發生損害，故其對於上訴人
    甲○○與戊○○因執行職務，不法侵害被上訴人的權利，所發生的損害，自應連
    帶負賠償責任。因此，上訴人建華公司上述辯解，不足憑採，即應認被上訴人主
    張上訴人建華公司應負僱用人之責任為可採。
  (三)至上訴人所舉之最高法院八十一年台上字第一三九八號判決、八十六年台上字第
    八０七號判決、八十六年台上字第一０六五號判決、八十七年度台上字第一五八
    ０號判決、八十八年度台上字第七一八號判決、八十八年度台上字第九六二號判
    決、八十八年度台上字第二二二九號判決、九十二年度台上字第二六六四號判決
    九十二年度台上字第四八五號判決、九十一年度台上字第七三號判決，並謂：上
    揭各判決，均明白肯認營業員提供人頭供他人買賣股票，或為代客保管股票、印
    章、存摺，或盜領客戶股票、股款等違背法令強制禁止之行為，進而侵害他人權
    利時，對證券商而言，該營業員之行為均不屬執行職務，亦非與執行業務相牽連
    之行為，證券商無庸對該受損害之人負賠償責任云云。惟查上訴人所引判決或非
    確定終局判決，或案情內容亦與本案無涉，且尚非為判例，自不生拘束法院判決
    之效力，甚且本案乃上訴人建華公司明知，並容許甲○○為人頭戶股票之交易，
    上開最高法院判決要與本案情形有間，自難比附援引，併此明。
二、查視同上訴人甲○○、戊○○共同侵占被上訴人之股款，而上訴人建華公司應負
    僱用人責任人，則對於被上訴人因而所受之損害，建華公司、甲○○、戊○○自
    應負連帶賠償責任，業如前述，茲所應審酌者，為被上訴人所得請求上訴人等賠
    償之金額，爰分述如左：
  (一)經兩造合意（戊○○除外）將全部卷證（含民、刑事卷宗及證物）送請安侯建業
    會計師事務所鑑定被上訴人遭甲○○、戊○○侵占之股款損失（見本審卷第一冊
    第二一五頁），經該會計師事務所鑑定二次結果（第二次修正第一次鑑定），其
    鑑定詳情如附件所示，有鑑定函在卷可按（見本審卷第一冊第二四五至二八二頁
    ；第二冊五九至六四），並認定：　　　　　被上訴人被侵權損害金額計算明細
    如下：
　　（一）銀行存款淨匯入金額                                54,380,822元
減：（二）買賣股票交易淨損失                                19,651,904元
    （三）丁○○先生自行領回之金額　　　　　　　　　　　　　　 937,686元
    （四）估計被侵權損害金額　　　　　　　　　　　　　　　　33,791,232元
減：（五）甲○○小姐之自有資金　　　　　　　　　　　　　　　   762,314元
減：（六）銀行已返還之金額　　　　　　　　　　　　　　　　　　 997,568元
　　（七）被侵權損害金額　　　　　　　　　　　　　　　　　　32,031,350元
    即被上訴人遭侵害之金額總計為三千二百零三萬一千三百五十元。
    又查該損害金額業已扣除被上訴人另案與人頭戶林明慶、林伯純、林坤生、王淑
    芬等成立訴訟上和解（業經本院調閱原審九十二年度訴字第四００號民事卷，核
    閱無誤），由該人頭戶自中國國商業銀行員林分行帳號內之存款餘額交還被上訴
    人，其返還金額共計九十九萬七千五百六十八元，有該案和解筆錄在該卷可稽，
    即上開鑑定報告中之「銀行已返還金額」項目，是視同上訴人甲○○抗辯，被上
    訴人受損害之金額應再扣除上開該人頭戶自中國國商業銀行員林分行帳號內之存
    款餘額交還被上訴人共計九十九萬七千五百六十八元云云，乃有重複扣除情形，
    自不足採。至上訴人建華公司及視同被上訴人甲○○抗辯被上訴人就原審起訴請
    求以外之金額已罹於時效云云，然查本件被上訴人始終基於同一基礎事實請求賠
    償因該侵權行為所受損害，自不可能將金額割裂為數部分，故上訴人及視同上訴
    人所辯，難謂有理由，亦如前述。
　(二)又查據安侯建業會計師事務所會計師陳君滿到庭結證證稱：「本次鑑定重點在於
　　侵占之總額，已經包含全部之侵占情形。計算損益是逐筆計算的，並非估算，至
　　於以買賣交易單去核對證券買賣對帳單、股款收付存摺，是採統計學上抽樣的方
　　法。例如：丁○○指示買賣股票一百張，則不論甲○○實際上買賣多少張，則丁
    ○○仍應對指示買賣一百張的損益負責。鑑定報告第三頁中的表格有估計被侵權
    的損害金額，未出售的股票（即丁○○先前八十七年一月二十日及二十一日當時
    的買價買進之股票，未經丁○○的指示就被甲○○出售）係用當時買進的成本計
    算損失，在八十七年一月二十二日以前，丁○○的戶頭應剩餘正新股票一五○○
    張（相當於00000000元）及九三七六八六元存款。正新一五○○張股票
    的融資成本已經扣除．．．鑑定報告附件一之損益金額係依據股票買賣進出單彙
    總出來的，係丁○○委託甲○○之股票交易紀錄，甲○○於交易後會交由丁○○
    確認，所以是丁○○的意思。．．．（法官問甲○○違背任務的交易是哪幾筆）
    係依證券股款收付存摺、證券買賣對帳單、股票買賣交易單核對，在八十四年到
    八十五年十月前都是正常交易（即甲○○依據丁○○指示交易），十一月開始就
    有不正常交易，以股票買賣交易單為基礎與前開股款收付存摺或證券買賣對帳單
    核對，只要與其中的一種吻合，就是正常交易，反之，即屬不正常交易（即未依
    丁○○指示交易）。但並未統計究係哪幾筆為違背任務的不正常交易，是因依據
    股票買賣交易單做出的就是丁○○應負責的損益，鑑定的目的在確認丁○○被侵
    害的金額即丁○○投入的資金扣除操作股票的損失剩餘的金額就是他該得的款項
    （即遭侵害的金額）。．．．（法官問鑑定報告中有無扣除證券交易稅及手續費
    ）稱已經扣除等詞在卷（見本審卷第二冊第二八、二九頁），且甲○○於刑案中
    坦承八十七年一月二十日及二十一日先後將為丁○○買進之正新橡膠股份有限公
    司股票一千張及五百張，違背其受託之任務，各於當日沖銷賣出乙節（見偵查卷
    第八五頁；刑案一二四號案卷第八五頁反面、第五九頁），是鑑定報告依統計學
    抽樣及以八十七年一月二十、二十一日正新股票（即有價證券）價額計算損害，
    並無不當，則上訴人建華公司及甲○○分別抗辯鑑定報告採統計學抽樣及以八十
    七年一月二十、二十一日正新股票價額計算損害，顯非可採及鑑定方法顯非允當
    云云，均不足取。
  (三)又查被上訴人丁○○為向金主調現購買股票，曾經將人頭戶之印鑑章、存摺交由
    甲○○保管，而甲○○、戊○○乘機蓋好取款條備用乙節，業經甲○○在刑案供
    證明確（見刑案七一一號卷第一冊第六六、一一五頁；第二冊第十四、十五頁）
    。而本院刑案判決亦認定：「，，，自八十五年十一月間起至至八十七年一月間
    ，推由甲○○向丁○○以口頭或傳真不實之股票買賣報表，並利用人頭戶間轉帳
    之錯縱複雜手續，及『互有保管存摺之機會』，使丁○○或其秘書（蔡能琦）不
    察，蓋印於中國國際商業銀行員林分行之上開人頭戶提款單上，將所領取之各該
    人頭戶來自丁○○之股款侵占入己，填補兩人之生活費、虧損、繳付貸款利息，
    致生損害於丁○○．．．」，有八十九年上易字第七一一號判決書可參。查被上
    訴人丁○○既將人頭戶之印鑑章、存摺交由甲○○保管，致甲○○、戊○○有侵
    占股款機會，要難謂無「與有過失」，且其過失比例達十分之一，是上訴人建華
    公司抗辯，本件丁○○與有過失，尚可採信。準此，被上訴人既有十分之一之過
    失，則其請求損害賠償金額應扣除十分之一，即為二千八百八十二萬八千二百一
    十五元（計算工式：00000000x9/10=00000000元），逾此部分之請求，為無理由
    。至於視同上訴人甲○○雖請求本院依民事訴訟法第三百九十六條第一、二項規
    定，為定履行期間或分次履行的判決，然因未為被上訴人同意，且金錢給付，並
    不是性質上非長期間不能履行，爰不為定履行期間或分次履行的判決，附此敘明
    。
伍、綜上所述．被上訴人依民法第一百八十四條第一項前段、後段、第一百八十五條
    第一項前段及第一百八十八條第一項前段規定，請求上訴人等連帶給付二千八百
    八十二萬八千二百一十五元，及自八十九年一月二十二日（起訴狀繕本送達上訴
    人等之次日）起，到清償日止，按週年利率百分之五計算的利息，為有理由，應
    予准許，逾此所為請求，為無理由，應予駁回。至於被上訴人敗訴部分，其假執
    行之聲請失所附麗，應併予駁回。原審就超過上開應准許部分，為上訴人敗訴之
    判決，並為假執行之宣告，自有未洽。上訴意旨就此部分指摘原判決不當，求予
    廢棄改判，為有理由。至於上開應准許部分，原審判命上訴人等連帶給付，並為
    假執行及免為假執行之宣告，核無違誤，上訴意旨，就此部分，仍執陳詞，指摘
    原判決不當，求予廢棄，為無理由，應駁回其上訴。
陸、本件事證已臻明確，兩造其餘攻擊或防禦方法及所提證據，均與本院心證之形成
    及判決結果，不生影響，爰不一一再加以論述，併此明．
柒、據上論結，本件上訴為一部有理由，一部無理由，依民事訴訟法第四百六十三條
    、第三百八十五條第一項前段、第四百五十條、第四百四十九條第一項、第七十
    九條但書，判決如主文。
中　　　華　　　民　　　國　　九十三　　年　　　六　　　月　　 三十　　 日
~B1民事第六庭審判長法　官　吳火川
~B2　　　　　　　　法　官　饒鴻鵬
~B3　　　　　　　　法　官　陳繼先
右為正本係照原本作成。
如對本判決上訴，須於收受判決送達後二十日內向本院提出上訴書狀，其未表明上訴
理由者，應於提出上訴後二十日內向本院提出上訴理由書(須按他造人數附具繕本)。
上訴時應提出委任律師為訴訟代理人之委任狀。具有民事訴訟法第四百六十六條之一
第一項但書或第二項之情形為訴訟代理人者，另應附具律師及格證書及釋明委任人與
受任人有該條項所定關係之釋明文書影本。
~B 　 　　　　　　書記官　林育德
中　　　華　　　民　　　國　　九十三　　年　　　七　　　月　　　一　　　日
                                                                        Ｈ
附件：鑑定報告
受　文　者：臺灣高等法院台中分院九二重上一一○明股
主　　　旨：鑑定丁○○先生證券股款銀行帳戶被侵權損害金額。
說　　　明：
一、鑑定所依據之資料：
（一）本案相關刑事、民事卷宗
　(1)中華民國八十七年度偵字第二○六六號新股臺灣彰化地方法院檢察署偵查卷宗。
  (2)中華民國八十八年度易字第一二四號臺灣彰化地方法院刑事卷宗。
  (3)中華民國八十九年度上易字第七一一號臺灣高等法院台中分院刑事卷宗。
  (4)中華民國八十九年度重訴字第七號臺灣彰化地方法院民事通常訴訟程序第一審卷
　　宗。
  (5)中華民國九十二年度重上第一一○號臺灣高等法院民事第二審訴訟卷宗。
（二）民國年８月日由彰化縣警察局員林分局至建華證券（股）公司（原建弘證
　　　券）員林分公司搜索扣押之民國年４月份至年元月份股票進出單依林柏芳
　　　小姐於臺灣彰化地方法院八十八年易字第一二四號之審判筆錄所述：「原先我
      在京華證券服務時，（丁○○）就已委託我買出或賣出股票之張數、種類、價
      錢及時間」、「他（丁○○）是知道的，因我在交易日結束後都會傳買賣明細
      表給他」及臺灣彰化地方法院檢察署年偵字第 2066 號案訊問筆錄所述，「
      我離職之後之證物均在經理那裡」，可知：
      1.該股票進出單係由甲○○小姐依丁○○先生所指示進行股票買賣交易，並經
        丁○○先生確認之股票買賣交易詳細紀錄。
      2.甲○○小姐於民國年２月２日離職之後，其本人及丁○○先生應該無法取
        得或更改該證物之紀錄內容。
（三）本案相關個人頭戶之證券股款銀行存摺及銀行歷史資料
　　　張雪琴、張玉治、陳志榮、賴聖明、林伯純、陳玉美、陳淑珍、林坤生、林明
      輝、王淑芬、陳芳葳、林黃換、宋明祺、鄭秋美、陳文雄、黃許阿滿、楊玉燕
      、林明慶、賴銘仁、陳益良、謝中立及陳聰本共人之中國國際商業銀行證卷
      股款銀行存摺及銀行歷史資料。
（四）本案相關個人頭戶之客戶買賣對帳單
　　　上述個人頭戶於建華證券（股）有限公司員林分公司自開戶日起至民國年
      １月日止之客戶買賣對帳單。
二、鑑定程序
　　由鑑定依據資料（二）可知股票進出單係丁○○先生指示甲○○小姐買賣股票同
    時經雙方確認之交易紀錄，擬以股票進出單為主要鑑定依據，再佐以客戶買賣對
    帳單或相關證券股款銀行帳戶，證明其紀錄內容係屬正確可信，而據以計算丁○
    ○先生證券股款銀行帳戶被侵權損害金額。鑑定程序如下：
（一）確認股票進出單之計算是否正確
　　(1)彙總股票進出單
    　依交易日期逐筆彙總買賣股票名稱、股票張數及金額、自有資金、融資金額、
      銀行帳戶餘額，及其他資金流入（出）資料（請詳附件一）。
    (2)依股票進出單上提供之「今日買進」、「今日賣出」、「融資金額」及「其他
      資金流入（出）資料」（請詳附件二），計算股票進出單上所列示之「買賣進
      出交易金額」、「目前融資金額」、「前日銀行餘額」、「本日異動」及「今
      日銀行餘額」是否正確。
    (3)根據前述彙總股票進出單所有交易之彙總表計算自年４月１０日至年１月
      日止，所有向他人暫借款項餘額、證券股票銀行帳戶資金淨匯入金額、買賣股
      票淨損益及證券股款銀行帳戶餘額，簡述如下（詳附件一第頁）：
┌─────────────────────────────┬─────┐
│                                                          │估計被侵權│
│                                                          │權損害金額│
├────┬──────┬───┬──────┬──────┼─────┤
│證券股款│4.１０～    │向他人│4.１０～　　│證券股款銀行│未出售股票│
│銀行帳戶│1.      │暫借款│1.　　　│帳戶期末餘額│自有資金　│
│期初餘額│證券股款銀行│項餘額│買賣股票　　│（丁○○先生│(正新1,500│
│(4.１０)│帳戶淨匯入金│      │淨損失金額　│自行領回之金│張）　　  │
│        │額          │ (註) │            │額）        │          │
├────┼──────┼───┼──────┼──────┼─────┤
│　　0　 │54,380,822　│　0　 │(19,651,904)│  937,686   │33,791,232│
└────┴──────┴───┴──────┴──────┴─────┘
（註）係附件一備註欄中所列之暫（借）入款淨額
（二）驗證股票進出單中有關買賣股票交易紀錄是否存在且正確
　　　以系統抽樣方式（以第一張股票進出單所列交易日為第一筆樣本，之後每隔５
      張股票進出單為二、三．．．筆樣本）核對股票進出單所列股票交易內容與
      個人頭戶之客戶買賣對帳單當日交易紀錄是否相符，或核算與證券股款銀行帳
      戶之股票買賣淨收、付金額是否相符（請詳附件一）。
（三）核對所有股票進出單之「本日異動欄」所列非屬買賣股票交易所產生的資料金
      匯入、匯出金額是否與證券股款銀行帳戶之存入及支出金額相符，參閱本案相
      關刑事、民事卷宗及個人頭戶之銀行帳戶資料，推定股票交易資金調度之戶
      頭為張雪琴及林明慶，故依據股票進出單上所列之所有資金匯入及匯出情形（
      含向他人借款）核對是否與前述兩者之銀行帳戶相符。
三、鑑定發現
（一）經執行上述鑑定程序（一）(2)，確認股票進出單「今日銀行餘額」及買賣交易
      金額計算均為正確。
（二）經執行上述鑑定程序（一）(3)，計算自民國年４月１０日至民國年１月日
      買賣股票之證券股款銀行帳戶淨匯入金額為54,380,822元、買賣股票淨損失金
      額為19,651,904元及向他人借入款項已全數償還（請詳附件一第頁）。
（三）經執行上述鑑定程序（二）：抽樣驗證股票進出單之買賣股票交易部分，發現
      結果如下：
      (1)民國年４月至民國年１０月止，所抽核樣本發現如下：
      　所抽核樣本之股票買賣交易經核至證券股款銀行帳戶淨收付交割金額或客戶
        買賣對帳單，均能核對相符。
      (2)民國年月至民國年１月止，所抽核樣本發現如下：
      　所抽核樣本與客戶買賣對帳單或證券股款銀行帳戶核對，因甲○○坦承自八
　　　　十五年底至八十六年間起，接續擅自將以前開人頭戶名義為丁○○買入之股
　　　　票當日沖銷賣出，而將所得資金，移供填補虧空，並供作其他客戶融資之用
        ；而發現多數交易已無法與股票進出單相符，而有未依丁○○先生指示買賣
        股票之情形，例如：短買、當日沖銷或以融券賣出取代融資賣出之情形。
　（四）經執行上述鑑定程序（三）：核對所有股票進出單之「本日異動欄」所列非
        屬買賣股票交易部分，發現結果如下：
      (1)自民國年４月至民國年２月止，所有資金匯入及匯出（含向他人借款）
        均可核至張雪琴或林明慶之銀行帳戶相符。
      (2)自民國年３月至民國年１月止，因上述林柏芳坦承之情事，而發現資金
        匯入及匯出已無法全部與前述兩者銀行帳戶核對相符。
四、鑑定結果：
（一）由上述鑑定發現可知「買賣股票交易部分」自民國年月起：「非屬買賣股
      票交易部分」自民國年３月起，已無法與客戶買賣對帳單或證券股款銀行帳
      戶核對相符，此等鑑定發現係因審判筆錄甲○○小姐所述背信行為所產生。
（二）而在發生背信行為前之交易紀錄（以抽樣方式或逐筆核對方式）與客戶買賣對
      帳單或證券股款銀行帳戶皆可核對相符。
（三）而股票進出單係丁○○先生指示甲○○小姐買賣股票同時經雙方確認之交易紀
      錄，應可依據股票進出單計算丁○○先生之自有資金、買賣損益及被侵權損害
      之金額。
被侵權損害金額計算明細如下：
　　（一）銀行存款淨匯入金額                                54,380,822元
減：（二）買賣股票交易淨損失                                19,651,904元
    （三）丁○○先生自行領回之金額　　　　　　　　　　　　　　 937,686元
    （四）估計被侵權損害金額　　　　　　　　　　　　　　　　33,791,232元
減：（五）甲○○小姐之自有資金　　　　　　　　　　　　　　　   762,314元
減：（六）銀行已返還之金額　　　　　　　　　　　　　　　　　　 997,568元
　　（七）被侵權損害金額　　　　　　　　　　　　　　　　　　32,031,350元
（四）由上述鑑定發現(二)，丁○○先生所使用之個人頭戶銀行存款淨匯入金額為54
      ,380,822元。
（五）由上述鑑定發現(二)，買賣股票交易淨損失金額為19,651,904元。
（六）丁○○先生由相關證券股款銀行帳戶中領回937,686元。
（七）銀行存款淨匯入金額減除買賣股票交易淨損失後之丁○○先生資金餘額應為33
      ,791,232元。
（八）甲○○小姐於中華民國八十八年度易字第一二四號審判筆錄中提及張雪琴之銀
      行帳戶中有762,314元為甲○○小姐之自有資金（丁○○先生於審判筆錄中對
      此部份並無意見）（請詳附件三第三、四頁）。
（九）依中國國際商業銀行員林分行（九二）中銀員聯字第一三四號函，可知已返還
      之部分人頭戶銀行存款金額為997,568元（請詳附件四）。
（十）綜合上述，丁○○先生證券股款銀行帳戶被侵權損害金額為32,031,350元。
